臺灣高等法院刑事裁定
110年度聲字第4693號
聲  請  人  臺灣高等檢察署檢察官
受  刑  人  柯博仁



上列聲請人因受刑人數罪併罰有二裁判以上，聲請定其應執行之
刑（聲請案號：臺灣高等檢察署110年度執聲字第2121號），本
院裁定如下：
    主  文
柯博仁犯如附表所示各罪所處之刑，應執行有期徒刑貳年拾月。
    理  由
一、聲請意旨略以：受刑人柯博仁（下稱受刑人）因詐欺等罪，
    先後經判決確定如附表，經其請求檢察官聲請定執行刑，爰
    依刑事訴訟法第477條第1項、刑法第53條、第50條第1項但
    書第4款（聲請書誤載為第1款，應予更正）、第2項、第51
    條第5款等規定，聲請定應執行之刑等語。
二、按數罪併罰有二裁判以上者，應依刑法第51條之規定定其應
    執行之刑；宣告多數有期徒刑者，於各刑中之最長期以上，
    各刑合併之刑期以下，定其刑期，刑法第53條、第51條第5
    款定有明文。此雖屬法律上之自由裁量事項，然仍有其外部
    性界限及內部性界限，並非概無拘束。依據法律之具體規定
    ，法院應在其範圍選擇為適當之裁判者，為外部性界限；而
    法院為裁判時，應考量法律之目的，及法律秩序之理念所在
    者，為內部性界限。法院為裁判時，二者均不得有所踰越，
    亦即在數罪併罰，有二裁判以上定其應執行之刑時，仍應受
    前揭外部性界限及內部性界限之拘束（最高法院94年度台非
    字第233號判決意旨參照）。
三、查受刑人因犯如附表所示之罪，先後經臺灣新北地方法院及
    本院判處如附表所示之刑，均經確定在案，且本院為犯罪事
    實最後判決法院，有如附表各編號所示之判決書及本院被告
    前案紀錄表在卷可考。又附表編號1至19、21至34所示33罪
    ，均屬不得易服社會勞動之罪，編號20則得易服社會勞動，
    屬刑法第50條第1項但書第4款情形，而受刑人已請求檢察官
    就上開34罪聲請定應執行刑，有其親自簽名之受刑人是否聲
    請定應執行刑調查表附卷可憑（本院卷第11頁）。是檢察官
    據此聲請定其應執行之刑，本院審核認為正當，爰審酌本件
    內部性及外部性界限，受刑人所犯各罪之類型、動機、態樣
    、侵害法益、行為次數，以及附表1至8所示各罪，曾經臺灣
    新北地方法院108年度審訴字第1064號判決應執行有期徒刑1
    年2月確定，附表9至34所示各罪則前經本院110年度聲字第3
    876號裁定應執行有期徒刑1年10月確定，兼衡刑罰經濟與公
    平、比例原則，整體評價其應受非難及矯治之程度，另參以
    受刑人就本件定刑表示「無意見」等情（本院卷第125頁）
    ，裁定其應執行之刑如主文所示。
四、據上論斷，應依刑事訴訟法第477條第1項，刑法第50條第1
    項但書第4款、第2項、第53條、第51條第5款，裁定如主文
    。
中　　華　　民　　國　　110 　年　　12　　月　　21　　日
                  刑事第二十一庭審判長法　官  林怡秀
                                      法　官  胡宜如
                                      法　官  劉元斐
以上正本證明與原本無異。
如不服本裁定，應於收受送達後五日內向本院提出抗告狀。
                                      書記官  陳靜雅
中　　華　　民　　國　　110 　年　　12　　月　　22　　日
附表
編　　　　　號  1 2            3 罪　　　　　名  詐欺 詐欺 詐欺 宣　　告　　刑  有期徒刑1年 有期徒刑1年 有期徒刑1年 犯　罪　日　期  108/03/15 108/03/15 108/03/15 偵查(自訴)機關 年　度　案　號  臺灣新北地方檢察署108年度偵字第13501號 臺灣新北地方檢察署108年度偵字第13501號 臺灣新北地方檢察署108年度偵字第13501號 最　後 事實審 法　院 臺灣新北地方法院 臺灣新北地方法院 臺灣新北地方法院  案　號 108年度審訴字第1064號 108年度審訴字第1064號 108年度審訴字第1064號  判決日期 108年10月25日 108年10月25日 108年10月25日 確　定 判　決 法　院 臺灣新北地方法院 臺灣新北地方法院 臺灣新北地方法院  案　號 108年度審訴字第1064號 108年度審訴字第1064號 108年度審訴字第1064號  確定日期 108年11月25日 108年11月25日 108年11月25日 是否為得易服社會勞動之案件  否 否 否  備註   臺灣新北地方檢察署110年度執更字第2723號（臺灣新北地方檢察署110年度執更助字第415號）     編號1至8經臺灣新北地方法院上開判決定應執行有期徒刑1年2月   

編　　　　　號  4 5            6 罪　　　　　名  詐欺 詐欺 詐欺 宣　　告　　刑  有期徒刑1年 有期徒刑1年 有期徒刑1年 犯　罪　日　期  108/03/15 108/03/18 108/03/18 偵查(自訴)機關 年　度　案　號  臺灣新北地方檢察署108年度偵字第13501號 臺灣新北地方檢察署108年度偵字第13501號 臺灣新北地方檢察署108年度偵字第13501號 最　後 事實審 法　院 臺灣新北地方法院 臺灣新北地方法院 臺灣新北地方法院  案　號 108年度審訴字第1064號 108年度審訴字第1064號 108年度審訴字第1064號  判決日期 108年10月25日 108年10月25日 108年10月25日 確　定 判　決 法　院 臺灣新北地方法院 臺灣新北地方法院 臺灣新北地方法院  案　號 108年度審訴字第1064號 108年度審訴字第1064號 108年度審訴字第1064號  確定日期 108年11月25日 108年11月25日 108年11月25日 是否為得易服社會勞動之案件  否 否 否  備註   臺灣新北地方檢察署110年度執更字第2723號（臺灣新北地方檢察署110年度執更助字第415號）     編號1至8經臺灣新北地方法院上開判決定應執行有期徒刑1年2月   

編　　　　　號  7 8            9 罪　　　　　名  詐欺 詐欺 詐欺 宣　　告　　刑  有期徒刑1年 有期徒刑1年 有期徒刑1年3月 3犯　罪　日　期  108/03/19 108/03/19 108/03/18 偵查(自訴)機關 年　度　案　號  臺灣新北地方檢察署108年度偵字第13501號 臺灣新北地方檢察署108年度偵字第13501號 臺灣臺北地方檢察署108年度偵字第8547號等 最　後 事實審 法　院 臺灣新北地方法院 臺灣新北地方法院 臺灣高等法院  案　號 108年度審訴字第1064號 108年度審訴字第1064號 110年度上訴字第79號  判決日期 108年10月25日 108年10月25日 110年3月11日 確　定 判　決 法　院 臺灣新北地方法院 臺灣新北地方法院 臺灣高等法院  案　號 108年度審訴字第1064號 108年度審訴字第1064號 110年度上訴字第79號  確定日期 108年11月25日 108年11月25日 110年4月15日 是否為得易服社會勞動之案件  否 否 否 備註  臺灣新北地方檢察署110年度執更字第2723號（臺灣新北地方檢察署110年度執更助字第415號）  臺灣臺北地方檢察署110年度執字第2115號   編號1至8經臺灣新北地方法院上開判決定應執行有期徒刑1年2月  編號9至34經本院110年度聲字第3876號裁定應執行有期徒刑1年10月 

編　　　　　號  10 11            12 罪　　　　　名  詐欺 詐欺 詐欺 宣　　告　　刑  有期徒刑1年 有期徒刑1年 有期徒刑1年4月 犯　罪　日　期  108/03/18 108/03/19 108/03/19 偵查(自訴)機關 年　度　案　號  臺灣臺北地方檢察署108年度偵字第8547號等 臺灣臺北地方檢察署108年度偵字第8547號等 臺灣臺北地方檢察署108年度偵字第8547號等 最　後 事實審 法　院 臺灣高等法院 臺灣高等法院 臺灣高等法院  案　號 110年度上訴字第79號 110年度上訴字第79號 110年度上訴字第79號  判決日期 110年3月11日 110年3月11日 110年3月11日 確　定 判　決 法　院 臺灣高等法院 臺灣高等法院 臺灣高等法院  案　號 110年度上訴字第79號 110年度上訴字第79號 110年度上訴字第79號  確定日期 110年4月15日 110年4月15日 110年4月15日 是否為得易服社會勞動之案件  否 否 否  備註   臺灣臺北地方檢察署110年度執字第2115號     編號9至34經本院110年度聲字第3876號裁定應執行有期徒刑1年10月   

編　　　　　號  13 14            15 罪　　　　　名  詐欺 詐欺 詐欺 宣　　告　　刑  有期徒刑1年 有期徒刑1年2月 有期徒刑1年2月 犯　罪　日　期  108/03/18 108/03/18 108/03/19 偵查(自訴)機關 年　度　案　號  臺灣臺北地方檢察署108年度偵字第8547號等 臺灣臺北地方檢察署108年度偵字第8547號等 臺灣臺北地方檢察署108年度偵字第8547號等 最　後 事實審 法　院 臺灣高等法院 臺灣高等法院 臺灣高等法院  案　號 110年度上訴字第79號 110年度上訴字第79號 110年度上訴字第79號  判決日期 110年3月11日 110年3月11日 110年3月11日 確　定 判　決 法　院 臺灣高等法院 臺灣高等法院 臺灣高等法院  案　號 110年度上訴字第79號 110年度上訴字第79號 110年度上訴字第79號  確定日期 110年4月15日 110年4月15日 110年4月15日 是否為得易服社會勞動之案件  否 否 否  備註   臺灣臺北地方檢察署110年度執字第2115號     編號9至34經本院110年度聲字第3876號裁定應執行有期徒刑1年10月   

編　　　　　號  16 17            18 罪　　　　　名  詐欺 詐欺 詐欺 宣　　告　　刑  有期徒刑1年 有期徒刑1年2月 有期徒刑1年2月 犯　罪　日　期  108/03/19 108/03/20 108/03/20 偵查(自訴)機關 年　度　案　號  臺灣臺北地方檢察署108年度偵字第8547號等 臺灣臺北地方檢察署108年度偵字第8547號等 臺灣臺北地方檢察署108年度偵字第8547號等 最　後 事實審 法　院 臺灣高等法院 臺灣高等法院 臺灣高等法院  案　號 110年度上訴字第79號 110年度上訴字第79號 110年度上訴字第79號  判決日期 110年3月11日 110年3月11日 110年3月11日 確　定 判　決 法　院 臺灣高等法院 臺灣高等法院 臺灣高等法院  案　號 110年度上訴字第79號 110年度上訴字第79號 110年度上訴字第79號  確定日期 110年4月15日 110年4月15日 110年4月15日 是否為得易服社會勞動之案件  否 否 否  備註   臺灣臺北地方檢察署110年度執字第2115號     編號9至34經本院110年度聲字第3876號裁定應執行有期徒刑1年10月   

編　　　　　號  19 20            21 罪　　　　　名  詐欺 詐欺 詐欺 宣　　告　　刑  有期徒刑1年 有期徒刑6月 有期徒刑1年 犯　罪　日　期  108/03/20 108/03/20 108/03/21 偵查(自訴)機關 年　度　案　號  臺灣臺北地方檢察署108年度偵字第8547號等 臺灣臺北地方檢察署108年度偵字第8547號等 臺灣臺北地方檢察署108年度偵字第8547號等 最　後 事實審 法　院 臺灣高等法院 臺灣高等法院 臺灣高等法院  案　號 110年度上訴字第79號 110年度上訴字第79號 110年度上訴字第79號  判決日期 110年3月11日 110年3月11日 110年3月11日 確　定 判　決 法　院 臺灣高等法院 臺灣高等法院 臺灣高等法院  案　號 110年度上訴字第79號 110年度上訴字第79號 110年度上訴字第79號  確定日期 110年4月15日 110年4月15日 110年4月15日 是否為得易服社會勞動之案件  否 是 否 備註  臺灣臺北地方檢察署110年度執字第2115號 臺灣臺北地方檢察署110年度執字第2116號 臺灣臺北地方檢察署110年度執字第2115號   編號9至34經本院110年度聲字第3876號裁定應執行有期徒刑1年10月   

編　　　　　號  22 23            24 罪　　　　　名  詐欺 詐欺 詐欺 宣　　告　　刑  有期徒刑1年2月 有期徒刑1年 有期徒刑1年2月 犯　罪　日　期  108/03/20 108/03/21 108/03/20 偵查(自訴)機關 年　度　案　號  臺灣臺北地方檢察署108年度偵字第8547號等 臺灣臺北地方檢察署108年度偵字第8547號等 臺灣臺北地方檢察署108年度偵字第8547號等 最　後 事實審 法　院 臺灣高等法院 臺灣高等法院 臺灣高等法院  案　號 110年度上訴字第79號 110年度上訴字第79號 110年度上訴字第79號  判決日期 110年3月11日 110年3月11日 110年3月11日 確　定 判　決 法　院 臺灣高等法院 臺灣高等法院 臺灣高等法院  案　號 110年度上訴字第79號 110年度上訴字第79號 110年度上訴字第79號  確定日期 110年4月15日 110年4月15日 110年4月15日 是否為得易服社會勞動之案件  否 否 否  備註   臺灣臺北地方檢察署110年度執字第2115號     編號9至34經本院110年度聲字第3876號裁定應執行有期徒刑1年10月   

編　　　　　號  25 26            27 罪　　　　　名  詐欺 詐欺 詐欺 宣　　告　　刑  有期徒刑1年2月 有期徒刑1年2月 有期徒刑1年2月 犯　罪　日　期  108/03/20 108/03/20 108/03/20 偵查(自訴)機關 年　度　案　號  臺灣臺北地方檢察署108年度偵字第8547號等 臺灣臺北地方檢察署108年度偵字第8547號等 臺灣臺北地方檢察署108年度偵字第8547號等 最　後 事實審 法　院 臺灣高等法院 臺灣高等法院 臺灣高等法院  案　號 110年度上訴字第79號 110年度上訴字第79號 110年度上訴字第79號  判決日期 110年3月11日 110年3月11日 110年3月11日 確　定 判　決 法　院 臺灣高等法院 臺灣高等法院 臺灣高等法院  案　號 110年度上訴字第79號 110年度上訴字第79號 110年度上訴字第79號  確定日期 110年4月15日 110年4月15日 110年4月15日 是否為得易服社會勞動之案件  否 否 否  備註   臺灣臺北地方檢察署110年度執字第2115號     編號9至34經本院110年度聲字第3876號裁定應執行有期徒刑1年10月   

編　　　　　號  28 29            30 罪　　　　　名  詐欺 詐欺 詐欺 宣　　告　　刑  有期徒刑1年 有期徒刑1年4月 有期徒刑1年 犯　罪　日　期  108/03/20 108/03/20 108/03/21 偵查(自訴)機關 年　度　案　號  臺灣臺北地方檢察署108年度偵字第8547號等 臺灣臺北地方檢察署108年度偵字第8547號等 臺灣臺北地方檢察署108年度偵字第8547號等 最　後 事實審 法　院 臺灣高等法院 臺灣高等法院 臺灣高等法院  案　號 110年度上訴字第79號 110年度上訴字第79號 110年度上訴字第79號  判決日期 110年3月11日 110年3月11日 110年3月11日 確　定 判　決 法　院 臺灣高等法院 臺灣高等法院 臺灣高等法院  案　號 110年度上訴字第79號 110年度上訴字第79號 110年度上訴字第79號  確定日期 110年4月15日 110年4月15日 110年4月15日 是否為得易服社會勞動之案件  否 否 否  備註   臺灣臺北地方檢察署110年度執字第2115號     編號9至34經本院110年度聲字第3876號裁定應執行有期徒刑1年10月   

編　　　　　號  31 32            33 罪　　　　　名  詐欺 詐欺 詐欺 宣　　告　　刑  有期徒刑1年2月 有期徒刑1年2月 有期徒刑1年 犯　罪　日　期  108/03/21 108/03/21 108/03/21 偵查(自訴)機關 年　度　案　號  臺灣臺北地方檢察署108年度偵字第8547號等 臺灣臺北地方檢察署108年度偵字第8547號等 臺灣臺北地方檢察署108年度偵字第8547號等 最　後 事實審 法　院 臺灣高等法院 臺灣高等法院 臺灣高等法院  案　號 110年度上訴字第79號 110年度上訴字第79號 110年度上訴字第79號  判決日期 110年3月11日 110年3月11日 110年3月11日 確　定 判　決 法　院 臺灣高等法院 臺灣高等法院 臺灣高等法院  案　號 110年度上訴字第79號 110年度上訴字第79號 110年度上訴字第79號  確定日期 110年4月15日 110年4月15日 110年4月15日 是否為得易服社會勞動之案件  否 否 否  備註   臺灣臺北地方檢察署110年度執字第2115號     編號9至34經本院110年度聲字第3876號裁定應執行有期徒刑1年10月   

編　　　　　號  34   罪　　　　　名  詐欺   宣　　告　　刑  有期徒刑1年   犯　罪　日　期  108/03/20   偵查(自訴)機關 年　度　案　號  臺灣臺北地方檢察署108年度偵字第8547號等   最　後 事實審 法　院 臺灣高等法院    案　號 110年度上訴字第79號    判決日期 110年3月11日   確　定 判　決 法　院 臺灣高等法院    案　號 110年度上訴字第79號    確定日期 110年4月15日   是否為得易服社會勞動之案件  否   備註  臺灣臺北地方檢察署110年度執字第2115號     編號9至34經本院110年度聲字第3876號裁定應執行有期徒刑1年10月